# 企业间借款

提问人：wx_628246c3cd53 时间：2022-05-16 20:50:50
请教陈版主：
A企业借钱给B企业， 36 万，B企业分 3 年还款，等额本息还款，每月还1.05万元，A企业该笔借款应该是以摊余成本计量，应使用哪个科目进行会计核算？是用长期应收款核算还是作为债权投资核算，作为债权投资核算本金和利息要单独设置二级科目吗？
下列核算方法是否正确？
借款时 借 债权投资-本金 360000
贷 银行存款 360000
按实际利率计提利息
借 债权投资-应计利息 600 元 （假设实际利率法第一期利息 600 元）
贷 投资收益 600
收第一期还款：
借 银行存款 10500
贷 债权投资-应计利息 600
贷 债权投资-本金- 9900

回答人：chenyiwei
1 、债权投资和长期应收款均可，一般作为长期应收款。
2 、二级科目可根据需要自行设置。但习惯上一般会设置“本金”、“应计利息”、“利息调整”等科目。